【裁判字號】    97,訴,493
【裁判日期】    970722
【裁判案由】    違反毒品危害防制條例
【裁判全文】
臺灣彰化地方法院刑事判決               97年度訴字第493號
公  訴  人  臺灣彰化地方法院檢察署檢察官
被      告  甲○○
上列被告因違反毒品危害防制條例案件，經檢察官提起公訴（96
年度毒偵字第4382、5049、6062號、97年度毒偵字第271 號），
本院判決如下：
    主  文
甲○○施用第一級毒品，累犯，處有期徒刑玖月。又施用第一級
毒品，累犯，處有期徒刑玖月。又施用第一級毒品，累犯，處有
期徒刑拾月。又施用第一級毒品，累犯，處有期徒刑拾月。應執
行有期徒刑貳年。
    事  實
一、甲○○前因施用毒品案件，經本院以92年度毒聲字第1329號
    裁定送觀察、勒戒後，因評定認有繼續施用毒品傾向，復以
    92年度毒聲字第1539號裁定令入戒治處所施以強制戒治，嗣
    經裁定停止戒治，所餘戒治期間付保護管束，於民國93年7
    月22日保護管束期滿執行完畢。又因施用毒品案件，經本院
    以94年度訴字第1897號判決、臺灣高等法院臺中分院以95年
    度上訴字第1549號判決分別判處有期徒刑9 月、1 年，經送
    監接續執行，甫於96年6 月5 日縮短刑期假釋出監，嗣經減
    刑，於96年7 月16日假釋期滿未經撤銷假釋，其未執行之刑
    ，以已執行論。仍不知警惕，於上開強制戒治執行完畢後5
    年內，先後為下列行為：
  (一)於96年8 月8 日（起訴書誤載為97年8 月8 日）下午1 時許
    ，基於施用第一級毒品海洛因之犯意，在臺北縣土城市○○
    路某租屋處，將海洛因置於注射針筒內摻水混合後，以注射
    體內之方式，施用海洛因1 次。
  (二)於96年8 月27日（起訴書誤載為97年8 月27日）下午1 時許
    ，基於施用第一級毒品海洛因之犯意，在同上租屋處內，以
    同上方式施用海洛因1 次。
  (三)於96年10月28日某時許，另基於施用第一級毒品海洛因之犯
    意，在彰化縣伸港鄉○○路97巷18弄2 號住處內，以同上方
    式施用海洛因1 次。
  (四)於96年12月16日某時許，另基於施用第一級毒品海洛因之犯
    意，在同上住處內，以同上方式施用海洛因1 次。
二、案經臺灣彰化地方法院檢察署觀護人室簽分，由同署檢察官
    偵查起訴。
    理  由
壹、程序部分
    按被告以外之人於審判外之言詞或書面陳述，除法律有規定
    者外，不得作為證據，刑事訴訟法第159 條第1 項固定有明
    文，惟被告以外之人於審判外之陳述，雖不符合同法第159
    條之1 至第159 條之4 規定，但經當事人於審判程序同意作
    為證據，法院審酌該言詞陳述或書面陳述作成時之情況，認
    為適當者，亦得為證據，當事人、代理人或辯護人於法院調
    查證據時，知有第159 條第1 項不得為證據之情形，而未於
    言詞辯論終結前聲明異議者，視為有前項之同意，此觀同法
    第159 條之5 規定即明。查本判決後開引用各該被告甲○○
    以外之人於審判外之陳述（包含書面陳述），皆屬傳聞證據
    ，惟當事人雖知上開證據資料為傳聞證據，仍於本院準備程
    序及審判期日中對其他證據資料均表示同意或無意見而不予
    爭執，且迄至言詞辯論終結前亦未再聲明異議，本院審酌上
    開證據資料製作時之情況尚無違法不當等瑕疵，且與本案具
    有關連性，認為以之作為證據應屬適當，揆諸前開規定，爰
    逕依刑事訴訟法第159 條之5 規定，認前揭證據資料均例外
    有證據能力。
貳、實體部分
一、上揭犯罪事實業據被告甲○○於本院審理時坦承不諱（見本
    院97年7 月8 日審判筆錄第6 至9 頁），而被告於96年8 月
    10日、同年月29日、96年10月31日、96年12月19日為觀護人
    所採集之尿液，經檢驗均呈嗎啡陽性反應，有臺灣彰化地方
    法院檢察署施用毒品犯受保護管束人尿液檢體監管紀錄表（
    96年度偵字第4382號卷第5 頁、第5049號卷第5 頁、第6062
    號卷第5 頁、97年度偵字第271 號卷第5 頁）、中山醫學大
    學附設醫院檢驗科藥物檢測中心尿液檢驗報告（96年度偵字
    第4382號卷第6 頁、第5049號卷第6 頁、第6062號卷第6 頁
    、97年度偵字第271 號卷第6 頁）各4 紙附卷可稽，足認被
    告上開自白與事實相符。再者，被告前因施用毒品案件，經
    本院以92年度毒聲字第1329號裁定送觀察、勒戒後，因評定
    認有繼續施用毒品傾向，復以92年度毒聲字第1539號裁定令
    入戒治處所施以強制戒治，嗣經裁定停止戒治，所餘戒治期
    間付保護管束，於93年7 月22日保護管束期滿執行完畢等情
    ，有臺灣高等法院被告前案紀錄表、在監在押全國紀錄表各
    1 份在卷可資參照，被告於前開強制戒治執行完畢釋放後，
    5 年內再犯本件施用毒品犯行，堪可認定。本件事證明確，
    被告犯行洵堪認定，應依法論科。
二、按海洛因為毒品危害防制條例第2 條第2 項第1 款所規定之
    第一級毒品，被告先後4 次施用海洛因之行為，均係犯毒品
    危害防制條例第10條第1 項施用第一級毒品罪。被告先後4
    次為供施用而持有該毒品之低度行為，應各為施用之高度行
    為所吸收，均不另論罪。被告所犯上開4 罪，犯意有別，行
    為互殊，應予分論併罰。爰審酌被告曾因施用毒品經送觀察
    、勒戒及強制戒治，仍未知警惕，再犯本案之4 罪，足見其
    雖經觀察、勒戒、強制戒治等治療程序，仍未徹底戒除惡習
    遠離毒害，顯未能善體國家設置觀察、勒戒及戒治機構機構
    ，協助毒品施用者戒除毒害之良法美意，惟念及施用毒品本
    質上係戕害自身健康之行為，尚未嚴重破壞社會秩序或侵害
    他人權益，暨其犯罪之動機、目的、所生危害及犯罪後坦承
    犯行態度良好等一切情狀，認公訴人請求就被告各次犯行均
    量處有期徒刑1 年之刑，尚嫌稍重，爰分別量處如主文所示
    之刑，並定其應執行刑，以示懲儆。
據上論斷，應依刑事訴訟法第299 條第1 項前段，毒品危害防制
條例第10條第1 項、第23條第2 項，刑法第11條前段、第47條第
1 項、第51條第5 款，判決如主文。
本案經檢察官余建國到庭執行職務。
中    華    民    國    97    年    7     月    22    日
                  刑事第五庭  審判長法  官  余仕明
                                    法  官  簡婉倫
                                    法  官  楊舒嵐
以上正本證明與原本無異。
如不服本判決，應於判決送達後10日內，向本院提出上訴書狀，
上訴書狀應「敘述具體上訴理由」，並按他造當事人之人數附繕
本。「切勿逕送上級法院」。
中    華    民    國    97    年    7     月    24    日
                                    書記官  張木松
附錄論罪科刑法條：
毒品危害防制條例第10條第1項
施用第一級毒品者，處 6 月以上 5 年以下有期徒刑。


司法院資訊處製作；財團法人民間司法改革基金會備份。
